# 关于多交所得税但是会计利润亏损情况如何处理

提问人：依然乐陶陶 时间：2020-02-19 22:36:03
求教，公司因有上市倾向，今年要处理以前年度问题。
每年公司会按照纳税申报表利润缴税，但是每年度经过会计审计后企业处于亏损，不需要缴税，但是所得税已缴，税局也退不回来。连年如此，今年该部分已缴纳税款越累越多，账面一直挂于应交所得税借方。。如果想要处理，该如何处理...

回答人：chenyiwei
如果无法申请退回，同时由于长期处于亏损状态而预计不会产生足够多的应纳税所得额，则表明不满足就多缴税款确认资产的条件，应及时将其转入损益。